臺灣臺南地方法院刑事判決　　　　　　　　　　　　　九十三年度訴字第二二九號
　　公　訴　人　臺灣台南地方法院檢察署檢察官
　　被　　　告　甲○○
右列被告因偽造文書等案件，經檢察官提起公訴（九十二年度偵緝字第一○二二號）
，本院判決如左：
    主  文
甲○○共同連續行使偽造私文書，足以生損害於他人，處有期徒刑肆月，如易科罰金
以參佰元折算壹日，緩刑肆年。偽造之羅浮宮理容名店ＫＴＶ（貳張）、華納舞廳、
台南市八九汽車美容簽帳單上「乙○○」署押共計肆枚均沒收之。
    事  實
一、甲○○與乙○○原為同居男女朋友關係，因缺錢救急，竟意圖為自己不法之所有
    ，於民國九十二年四月中旬之某日，在台南市○○街八巷十二號十樓之二共同租
    屋處房間內，竊取乙○○所有前世華聯合商業銀行（嗣改名為國泰世華商業銀行
    ）（卡號0000000000000000號）信用卡及前國泰銀行（嗣改名
    為國泰世華商業銀行）（卡號0000000000000000號）信用卡，
    復基於概括之偽造文書及詐欺犯意，持前世華聯合商業銀行之（卡號00000
    00000000000號）信用卡，連續於附表（一）所示之時間、地點，以
    該信用卡向上開地點之提款機辦理預借現金三次，以此不正方法，共計盜領現金
    新台幣（下同）五萬元。甲○○又藉由觀看報紙上刊登刷卡借錢廣告，持前國泰
    銀行（卡號0000000000000000）號信用卡，連續於附表（二）
    所示之時間，在台南市○○路、金華路附近及台中市不詳處所，以「假消費、真
    刷卡」之方式，在實際上並未消費取得商品、服務之情形下，在簽帳單上偽簽「
    乙○○」署名，再將偽造之簽帳單交由與其有偽造文書及詐欺犯意聯絡之不詳姓
    名成年男子，並由該不詳男子於業務上偽造上開刷卡消費紀錄後，登載於其業務
    上所作成之請款單，持向聯合信用卡處理中心及前國泰銀行請款，致前國泰銀行
    陷於錯誤，而如數交付六萬三千四百四十元，足以生損害於聯合信用卡處理中心
    、前國泰銀行及乙○○之權益。嗣於九十二年五月四日乙○○發現前開信用卡遺
    失，而向國泰世華商業銀行查詢，始查獲上情。
二、案經乙○○訴由台南縣警察局永康分局報請台灣台南地方法院檢察署檢察官偵查
    起訴。
    理  由
一、訊據被告甲○○對於右揭犯行坦承不諱，核與告訴人乙○○指述之情節相符，並
    有國泰世華商業銀行信用卡業控部九十三年三月三十日（九三）國世卡控字第○
    一一一號、九十三年四月五日（九三）國世卡控字第○一二○號、九十三年四月
    二十九日（九三）國世卡控字第○一五○號函文三紙及偽造簽帳單四紙在卷足參
    ，被告自白核與事實相符，應堪採信。本件事證明確，被告犯行堪以認定。
二、被告附表（一）之行為，係以竊取乙○○之信用卡預借現金，核其所為係犯刑法
    第三百二十條竊盜罪、刑法第三百三十九條之二不正使用自動付款設備詐欺罪；
    又附表（二）之行為係以竊取乙○○之信用卡，以偽造乙○○之名義，用「真刷
    卡、假消費」之方式，向銀行詐取現金，按特約商店所製作之簽帳單，係特約商
    店於持卡人以信用卡消費時所製作，其內容由特約商店載有商店代號及名稱、日
    期、明細、金額等，並由持卡人簽名確認，足以證明簽帳消費者簽帳交易事實經
    過之制式單據，為私文書，查該不詳姓名之第三人明知被告並無消費之事實，仍
    將以該不實事項所偽造之簽帳單使被告偽簽「乙○○」姓名確認有該消費之事實
    ，登載於其業務上所作成之請款單上，持以向前國泰銀行請領刷卡帳款，足以生
    損害於乙○○、及前國泰銀行處理信用卡帳款之正確性，並以此詐騙方法，使前
    國泰銀行陷於錯誤，誤以為係真正之消費而交付金錢，核其所為，係犯刑法第三
    百二十條竊盜罪、第二百十六條、第二百十條、第二百十五條之行使偽造私文書
    、行使業務上登載不實文書罪、刑法第三百三十九條之詐欺取財罪。被告偽造署
    押之行為，係偽造簽帳單私文書之部分行為，其偽造後復持以行使，偽造私文書
    之低度行為為行使之高度行為所吸收，又業務上登載不實文書罪之低度行為，為
    行使之高度行為所吸收，均不另論罪。被告與不詳姓名之第三人就行使偽造私文
    書、行使業務登載不實及詐欺罪犯行間，有犯意聯絡及行為分擔，應論共同正犯
    。被告先後多次不正使用自動付款設備取財罪、行使偽造私文書、行使業務登載
    不實及詐欺取財罪之行為，分別係犯構成要件相同之罪，且時間緊接，顯係基於
    概括犯意為之，均為連續犯，應依刑法第五十六條規定，各論以一罪，並皆加重
    其刑。又被告所犯前開竊盜、連續不正使用自動付款設備取財罪、連續行使為造
    私文書、連續行使業務登載不實及連續詐欺取財罪間，分別有方法、目的之牽連
    關係，應從一重之連續行使偽造私文書罪處斷。至於起訴書漏未敘及被告與不詳
    姓名之第三人共同以真刷卡假消費之方式，行使業務上登載不實文書、行使偽造
    私文書、詐欺等罪，惟此部分與檢察官起訴部分，具有牽連犯之裁判上一罪關係
    ，業如前述，本院自得一併加以審理，附此敘明。爰審酌被告犯罪動機係為籌措
    友人之醫藥費，竟不思以正當手段賺取財物，冒用他人名義預借現金、刷卡借錢
    ，提高金融機構授信風險，足生損害於信用卡交易之安全及被冒名人之利益，所
    生危害非輕，惟所詐取之金額僅十餘萬，事後坦承犯行，態度良好等一切情狀，
    量處如主文所示之刑，並諭知易科罰金之折算標準，以示懲儆。又被告前未曾受
    有期徒刑以上刑之宣告，有臺灣高等法院被告全國前案紀錄表可按，且有年邁雙
    親及幼子待養，此有法務部戶役政連結作業系統二紙在卷足參，被告經此教訓後
    ，應知所警惕，信無再犯之虞，本院因認所宣告之刑以暫不執行為適當，併諭知
    緩刑四年，以啟自新。至於附表二簽帳單上偽造之「乙○○」署名共計四枚，應
    依刑法第二百十九條規定宣告沒收之。
三、至於刊登「真刷卡、假消費」與被告共涉偽造文書、詐欺罪犯行之第三人，應由
    偵察機關另行分案偵辦。
據上論斷，應依刑事訴訟法第二百九十九條第一項前段，刑法第二十八條、第五十六
條、第二百十條、第二百十五條、第二百十六條、第三百二十條第一項、第三百三十
九條第一項、第三百三十九條之二第一項、第四十一條第一項前段、第五十五條後段
、第七十四條第一款、第二百十九條，罰金罰鍰提高標準條例第一條前段、第二項，
判決如主文。
本案經檢察官丙○○到庭執行職務。
中    華    民    國      九十三    年        五      月      十三      日
                              臺灣臺南地方法院刑事第九庭
                                  審判長法  官  鄭文祺
                                        法  官  林中如
                                        法  官  蔡奇秀
右正本證明與原本無異
如不服本判決應於送達後十日內向本院提出上訴狀（應附繕本）
                                        書記官  尹之玲
中    華    民    國      九十三    年        五      月      十四      日
附表（一）
乙○○所有國泰世華商業銀行（卡號0000000000000000號）信用卡
編號  盜領時間             盜領地點                          金額
 １  九十二年四月十七日  世華銀行永康分行提款機             二萬元
 ２  九十二年四月十八日   中國信託商業銀行永康分行提款機     二萬元
 ３  九十二年四月十九日   同右                               一萬元
附表（二）
國泰世華商業銀行（卡號0000000000000000）
編號    刷卡時間             刷卡店名                  金額
１  九十二年四月二十九日     羅浮宮理容名店ＫＴＶ  二萬四千五百元
    九時四十五分
   （起訴書誤載為
     四月二十日）
２  九十二年五月一日         同右                  一萬八千元
    十二時五十九分
３  九十二年五月三日         華納舞廳              五千九百四十元
    零時三十九分
４  九十二年五月三日         台南市八九汽車美容    一萬五千元
十七時二分    附錄本案論罪科刑法條全文：
刑法第二百十條：偽造、變造私文書，足以生損害於公眾或他人者，處五年以下有期
                徒刑。
刑法第二百十五條：從事業務之人，明知為不實之事項，而登載於其業務上作成之文
                  書，足以生損害於公眾或他人者，處三年以下有期徒刑、拘役或
                  五百元以下罰金。
刑法第二百十六條：行使第二百十條至第二百十五條之文書者，依偽造、變造文書或
                  登載不實事項或使登載不實事項之規定處斷。
刑法第三百二十條第一項：意圖為自己或第三人不法之所有，而竊取他人之動產者，
                        為竊盜罪，處五年以下有期徒刑、拘役或五百元以下罰金
刑法第三百三十九條第一項：意圖為自己或第三人不法之所有，以詐術使人將本人或
                          第三人之物交付者，處五年以下有期徒刑、拘役或科或
      併科一千元以下罰金。
刑法第三百三十九條之二第一項：意圖為自己或第三人不法之所有，以不正方法由自
                              動付款設備取得他人之物者，處三年以下有期徒刑
                              、拘役或一萬元以下罰金。
